臺灣基隆地方法院刑事判決　　　　　　　 94年度訴字第257號
公　訴　人　臺灣基隆地方法院檢察署檢察官
被　　　告　甲○○　男　45歲.
上列被告因違反毒品危害防制條例案件，經檢察官提起公訴（94
年度毒偵字第892 號），被告於準備程序進行中，就被訴事實為
有罪之陳述，經告知其簡式審判程序之旨，並聽取公訴人及被告
之意見後，經本院合議庭裁定由受命法官獨任進行簡式審判程序
，判決如下：
    主      文
甲○○連續施用第一級毒品，累犯，處有期徒刑玖月；又連續施
用第二級毒品，累犯，處有期徒刑陸月；應執行有期徒刑壹年貳
月。
    事實及理由
一、犯罪事實：
  (一)甲○○曾於民國81年間因違反麻醉藥品管理條例等案件，經
    台灣台北地方法院判處有期徒刑6月、5年6 月，定其執行刑
    為有期徒刑5年10月確定，並於84年1月25日因縮短刑期假釋
    出獄；復因違反麻醉藥品管理條例案件，經本院判處有期徒
    刑9 月確定後，再因違反麻醉藥品管理條例及藥事法等案件
    ，經台灣台北地方法院就施用安非他命部分判處有期徒刑8
    月確定、台灣高等法院就藥事法部分判處有期徒刑1 年確定
    ，嗣並經台灣高等法院定其執行刑有期徒刑1年5月確定。前
    案假釋因而撤銷，其殘刑3年8月10日連同上開案件接續執行
    ，而於88年8月9日因縮短刑期假釋出監；嗣經撤銷假釋，經
    執行殘刑2年8月2日，於92年4月25日因縮短刑期而執行完畢
    。
  (二)甲○○曾因2 次施用第二級毒品案件，經本院先後裁定送勒
    戒處所觀察、勒戒後（分別於89年4月30日、89年11月30 日
    釋放），均認無繼續施用毒品之傾向，由台灣基隆地方法院
    檢察署檢察官分別於89年4月17日、89年11月28日，以89 年
    度毒偵緝字第150號、89年度毒偵字第2104 號為不起訴之處
    分確定；復因施用第一級毒品及第二級毒品案件，經本院於
    93 年7月29日（起訴書誤載為93年10月13日），以93年度訴
    字第271號判處有期徒刑8月確定（現在執行中）。詎其猶不
    知藉此戒絕施用毒品惡習，竟於前揭第2 次觀察、勒戒釋放
    後5年內，基於施用第一級毒品海洛因之概括犯意，自93 年
    10月初某日起，至同年12月27日某時止，在其台北縣瑞芳鎮
    ○○○路110 號住處、旅社或朋友住處等地，以手指沾黏海
    洛因而塗抹牙齒之方式，連續施用第一級毒品海洛因多次（
    約1天施用1次）；復另行起意，並基於施用第二級毒品安非
    他命之概括犯意，於前揭相同期間，在前揭相同地點，以將
    安非他命置入吸食器內，並以打火機點火加熱吸取所產生霧
    氣之方式，連續施用第二級毒品安非他命數次（約1天施用2
    、3次）。嗣甲○○因另案執行遭通緝，於93年12月29 日晚
    上10時20分許，在基隆市○○路、孝四路口為警逮捕，並採
    驗其尿液送驗呈嗎啡、安非他命及甲基安非他命陽性反應，
    而悉上情。
二、上開事實有下列證據足以證明：
  (一)被告於本院準備程序及審理之自白。
  (二)基隆市警察局刑警隊緝獲毒品嫌疑犯編號表、台灣尖端先進
    生技醫藥股份有限公司94年2月24日濫用藥物檢驗報告各1紙
    。
  (三)台灣高等法院被告全國前案紀錄表、台灣基隆地方法院檢察
    署刑案資料查註紀錄表及全國施用毒品案件紀錄表各1 份。
三、論罪及科刑之理由：
　　按海洛因及安非他命分別係毒品危害防制條例第2 條第2 項
    第1 款、第2 款所定之第一級毒品、第二級毒品，被告予以
    施用，核其所為，係犯毒品危害防制條例第10條第1 項、第
    2 項之施用第一級毒品罪及施用第二級毒品罪。其持有第一
    級毒品海洛因及第二級毒品安非他命係供施用，其持有第一
    級毒品、第二級毒品之低度行為分別為施用第一級毒品、第
    二級毒品之高度行為所吸收，不另論罪。又被告先後多次施
    用第一級毒品海洛因及第二級毒品安非他命之犯行，時間緊
    接，犯罪構成要件相同，顯係基於概括犯意為之，為連續犯
    ，應依刑法第56條之規定各論以一施用第一級毒品及一施用
    第二級毒品罪，並分別加重其刑。被告所犯上開二罪，犯意
    各別，罪名互異，應予分論併罰。又被告曾有如前揭犯罪事
    實欄所載之犯罪科刑及執行完畢情形，有台灣高等法院被告
    全國前案紀錄表1份在卷可按，其於5年內再犯本件有期徒刑
    以上之罪，為累犯，應依刑法第47條之規定遞加重其刑。再
    公訴人雖僅就被告於93年12月29日為警採尿前24小時及96小
    時內之某日時施用第一級毒品海洛因及第二級毒品安非他命
    之犯行提起公訴，而未就犯罪事實欄所載其餘時點施用海洛
    因、安非他命之犯行起訴，然此部分之犯罪事實與起訴部分
    ，有連續犯之裁判上一罪關係，為起訴之效力所及，本院自
    應併予審究。爰審酌被告前有多次施用毒品之前科，且受有
    多次刑之執行，猶不知戒除毒品惡習而續為施用毒品，惡性
    非輕，並審酌所犯施用毒品之犯罪係戕害自身健康之行為，
    於他人尚不致造成損害及其施用之次數、被告事後坦承犯行
    之態度等一切情狀，就其所犯上開二罪，分別量處如主文所
    示之刑，並定其應執行刑，以示懲儆。
五、應適用之法條：
　　刑事訴訟法第273 條之1 第1 項、第310 條之2 、第454 條
    第1 項、第299 條第1 項前段，毒品危害防制條例第10條第
    1項、第2項、第23條第2項，刑法第11條前段、第56條、第4
    7條、第51條第5款，判決如主文。
六、對於本件判決如有不服，得自收受送達後10日內，向本院提
    出上訴書狀，上訴於臺灣高等法院。
本案經檢察官黃鴻達到庭執行職務
中　　華　　民　　國　　94　　年　　4 　　月　　28　　日
                  刑事第三庭法  官  王美婷
以上正本證明與原本無異。
對於本件判決如有不服，應於收受送達後10日內，向本院提出上
訴書狀，上訴於臺灣高等法院，並按他造當事人之人數附具繕本
。
中　　華　　民　　國　　94　　年　　4 　　月　　28　　日
                            書記官  劉珍珍
附錄本案論罪科刑法條：
毒品危害防制條例第10條第1項、第2項
施用第一級毒品者，處6月以上5年以下有期徒刑。
施用第二級毒品者，處3年以下有期徒刑。
